【裁判字號】    97,花交訴,1
【裁判日期】    980305
【裁判案由】    公共危險等
【裁判全文】
臺灣花蓮地方法院刑事判決             97年度花交訴字第1號
公  訴  人  臺灣花蓮地方法院檢察署檢察官
被      告  乙○○
上列被告因公共危險等案件，經檢察官聲請簡易判決處刑（97年
度偵字第1399號），本院認有刑事訴訟法第451條之1第4 項但書
之情形，改依通常程序審理，被告於準備程序中就被訴事實為有
罪之陳述，經本院裁定改以簡式審判程序審理，並判決如下：
    主  文
乙○○犯不能安全駕駛動力交通工具罪，處有期徒刑貳月；又犯
過失傷害罪，處有期徒刑貳月；又犯肇事致人傷害逃逸罪，處有
期徒刑陸月。應執行有期徒刑捌月。
    事  實
一、乙○○明知服用酒類後，將導致其注意能力及反應能力降低
    ，不能安全駕駛動力交通工具，而於民國97年2月25日20 時
    許起，在其表妹位於花蓮縣壽豐鄉豐裡村之住處與黃基倍一
    起飲用啤酒至同日22時許結束。詎其明知其服酒類後，已達
    不能安全駕駛動力交通工具之狀態，仍於同日22時30分許，
    騎車牌號碼CYH－988號機車，沿花蓮縣壽豐鄉○○村○○路
    由東向西方向行駛，嗣於同日23時20分許，乙○○因酒後影
    響駕駛車輛之能力，未注意車前狀況，且未保持行車安全距
    離，致所騎機車自後追撞黃基倍所騎車牌號碼N3E－613號機
    車，致黃基倍受有臉部左側擦傷等傷害（此部分所犯過失傷
    害未據告訴），乙○○所騎機車復跨越中心分向限制線，侵
    入對向車道撞上甲○○所騎車牌號碼 182-BZP號機車，致甲
    ○○受有頸部挫傷、左臂挫傷等傷害；甲○○後載之高華憶
    全身受有多處挫傷等傷害，詎乙○○於肇事致黃基倍、甲○
    ○、高華憶等人受傷後，並未採取必要之救護措施，亦未留
    下車禍處理相關事宜之聯絡方式，即逕行騎車逃逸，經現場
    民眾記下乙○○所騎機車之車牌號碼並報警後，經警循線於
    翌日0時24分許，在乙○○位於花蓮縣壽豐鄉○○○街101號
    住處查獲，並當場測試其呼氣酒精濃度達每公升0.64毫克，
    始知上情。
二、案經花蓮縣警察局吉安分局報告臺灣花蓮地方法院檢察署檢
    察官偵查後，聲請簡易判決處刑。
    理  由
一、上揭事實，業據被告乙○○於警詢及本院審理時自白不諱，
    並經同案被告即證人黃基倍於警、偵訊及本院調查時證述明
    確，核與證人即告訴人甲○○、高華憶分別於警詢、偵查中
    指證被害情節相符，復有道路交通事故現場圖及草圖、道路
    交通事故調查報告表(一)(二)各1 份、花蓮縣警察局疑似道路交
    通事故肇事逃逸追查表1紙、車籍查詢-基本資料詳細畫面 1
    紙、現場照片12幀、財團法人臺灣基督教門諾會醫院診斷證
    明書1紙、育生中醫醫院診斷證明書1紙、當事人酒精測定紀
    錄表1 紙等附卷可稽，且本件車禍肇事責任，經臺灣省花東
    區車輛行車事故鑑定委員會鑑定結果，亦認被告飲酒過量騎
    車，未注意車前狀況，撞及前車，復跨越中心分向限制線，
    侵入對向車道，為肇事原因，黃基倍及甲○○均無肇事因素
    ，此有該委員會97年5月30日花東鑑字第0976100823 號函所
    附鑑定意見書1紙附卷可參，足證被告之自白與事實相符。
    是本件事證業已臻明確，被告上開犯行均堪以認定，應予依
    法論科。
二、核被告所為，係犯刑法第284條第1項前段之過失傷害罪、同
    法第185條之3之不能安全駕駛動力交通工具罪、同法第 185
    條之4 之肇事致人傷害逃逸罪，被告以一過失傷害行為，同
    時致甲○○、高華憶二人受傷，應依刑法第55條想像競合犯
    之規定，論以一罪。又被告所犯上開三罪間，犯意各別、行
    為互殊，應予分論併罰。爰審酌被告前有竊盜、違反毒品危
    害防制條例、妨害兵役等前案紀錄（未構成累犯），此有臺
    灣高等法院被告前案紀錄表1 份附卷可憑，素行不佳，且明
    知飲酒致醉，不能安全駕駛，猶騎機車上路，顯心存僥倖，
    並缺乏尊重其他用路人生命、財產安全之觀念，酒後肇事造
    成他人傷害，又害怕面對司法而逃逸，雖犯後坦承犯行，但
    迄今仍未與告訴人達成和解，賠償其等之損失，態度非佳等
    一切情狀，分別量處如主文所示之刑，並定其應執行之刑，
    以示懲儆。
據上論斷，依刑事訴訟法第452條、第273條之1第1項、第299 條
第1項前段，刑法第185條之3、第185條之4、第284條第1 項前段
、第55條、第51條第5款，刑法施行法第1條之1，判決如主文。
本案經檢察官張立中到庭執行職務。
中    華    民    國    98    年    3     月    5     日
                  刑事第三庭    法  官  許乃文
以上正本證明與原本無異。
如不服本判決應於收受送達後10日內向本院提出上訴書狀，並應
敘述具體理由。其未敘述上訴理由者，應於上訴期間屆滿後20日
內向本院補提理由書 (均須按他造當事人之人數附繕本)「 切勿
逕送上級法院」。告訴人或被害人如對於本判決不服者，應具備
理由請求檢察官上訴，其上訴期間之計算係以檢察官收受判決正
本之日期為準。
中    華    民    國    98    年    3     月    5     日
                                書記官
附錄本判決論罪之法律條文：
中華民國刑法第185條之3：
服用毒品、麻醉藥品、酒類或其他相類之物，不能安全駕駛動力
交通工具而駕駛者，處1年以下有期徒刑、拘役或科或併科15 萬
元以下罰金。
中華民國刑法第185條之4：
駕駛動力交通工具肇事，致人死傷而逃逸者，處6月以上5年以下
有期徒刑。
中華民國刑法第284條：
因過失傷害人者，處 6 月以下有期徒刑、拘役或 5 百元以下罰
金，致重傷者，處1年以下有期徒刑、拘役或5百元以下罰金。
從事業務之人，因業務上之過失傷害人者，處1 年以下有期徒刑
、拘役或1千元以下罰金，致重傷者，處3年以下有期徒刑、拘役
或2千元以下罰金。


司法院資訊處製作；財團法人民間司法改革基金會備份。
